src/morphology/affixes/nouns.lexc
LEXICON N_МАРАӇГЫ  !!≈ * __@CODE@__ мӑраӈга: 14PProsSg -вна
!! /total=15/
!! мӑраңга məraŋka	мӑраңган’ məraŋkan°h	мӑраңга” məraŋkaq	мӑраңгы məraŋki
+N: NEW-ODD-SYLL-NO-VOWEL-CHANGE-I2E ;
+N: NEW-VARIANT-EQU_Даремʼ ;
+N: NEW-VARIANT-EQU_Дремʼ ;
+N: NEW-ODD-SYLL-SGSCHWA-VARIANT-STEMS-PRED-ACC/GEN/NOM_дами ;
+N: NEW-ODD-SYLL-SGSCHWA-VARIANT-STEMS-PRED-ACC/GEN/NOM_дми ;
+N: NEW-ODD-SYLL-DU-NOM_Каʼ ;
+N: NEW-ODD-SYLL-SG-LOC_Кана ;
+N: NEW-ODD-SYLL-SGPROSPXSUF_вна ;
+N: NEW-ODD-SYLL-SGSTEMS-LESS-SCHWA-VARIANTS ;
+N:%^A2I NEW-ODD-SYLL-PLVOWELVARIANTS-LESS-PROS ;
+N:%^A2I NEW-ODD-SYLL-PLPROSPXSUF_ˮмна ;


LEXICON N_МАРАӇГЫ-SG
+N:	NMN_МАРАӇГЫ-SG ;
LEXICON N_МАРАӇГЫ-PL
+N:	NMN_МАРАӇГЫ-PL ;

LEXICON N_ӇУДИ-RUS 
+Rus: N_ӇУДИ ;

LEXICON N_ӇУДИ  !!≈ * __@CODE@__ ӈуда: 15 ProsSg -вна
!! /total=53/
!! ңуда ŋuda	ңудан’ ŋudan°h	ңуда” ŋudaq	ңуди ŋudyi
!! Yaml: __N-ngudiTS__
+N: NEW-ODD-SYLL-NO-VOWEL-CHANGE-I2E ;
+N: NEW-ODD-SYLL-SGSTEMS-LESS-SCHWA-VARIANTS ;
!!
!EVEN
+N: NEW-VARIANT-EQU_Даремʼ ;
+N: NEW-ODD-SYLL-SGSCHWA-VARIANT-STEMS-PRED-ACC/GEN/NOM_дами ;
+N: NEW-ODD-SYLL-DU-NOM_Каʼ ;
+N: NEW-EVEN-SYLL-SG-LOC_Кана ;
+N: NEW-ODD-SYLL-SGPROSPXSUF_вна ;
+N:%^A2I NEW-ODD-SYLL-PLVOWELVARIANTS-LESS-PROS ;
+N:%^A2I NEW-EVEN-SYLL-PLPROSPXSUF_ˮмана ;
!+N+Lim:ри NMN_ӇЭ ;

LEXICON N_ЕСИ  !!≈ * __@CODE@__ ая̆ха: 16PProsSg -вна
!! /total=1/
!! я̆ха yəxa	я̆хан’ yəxan°h	я̆ха” yəxaq	еси yesy
!! Yaml: __N-yaxaTS__
+N: NEW-ODD-SYLL-NO-VOWEL-CHANGE-I2E ;
!EVEN
+N: NEW-VARIANT-EQU_Даремʼ ;
+N: NEW-VARIANT-EQU_Дремʼ ;
+N: NEW-ODD-SYLL-SGSCHWA-VARIANT-STEMS-PRED-ACC/GEN/NOM_дами ;
+N: NEW-ODD-SYLL-SGSCHWA-VARIANT-STEMS-PRED-ACC/GEN/NOM_дми ;
+N: NEW-ODD-SYLL-DU-NOM_Каʼ ;
+N: NEW-EVEN-SYLL-SG-LOC_Кана ;
+N: NEW-ODD-SYLL-SGPROSPXSUF_вна ;
+N: NEW-ODD-SYLL-SGSTEMS-LESS-SCHWA-VARIANTS ;
+N:%^A2I NEW-ODD-SYLL-PLVOWELVARIANTS-LESS-PROS ;
+N:%^A2I NEW-EVEN-SYLL-PLPROSPXSUF_ˮмана ;


LEXICON N_ӇОДИ-RUS 
+Rus: N_ӇОДИ ;
LEXICON N_ӇОДИ  !!≈ * __@CODE@__ ӈодя: 17 ProsSg -вна
!! Yaml: __N-ngodiTS__
+N: NEW-ODD-SYLL-NO-VOWEL-CHANGE-I2E ;
!EVEN
+N: NEW-VARIANT-EQU_Даремʼ ;
+N: NEW-VARIANT-EQU_Дремʼ ;
+N: NEW-ODD-SYLL-SGSCHWA-VARIANT-STEMS-PRED-ACC/GEN/NOM_дами ;
+N: NEW-ODD-SYLL-SGSCHWA-VARIANT-STEMS-PRED-ACC/GEN/NOM_дми ;
+N: NEW-ODD-SYLL-DU-NOM_Каʼ ;
+N: NEW-EVEN-SYLL-SG-LOC_Кана ;
+N: NEW-ODD-SYLL-SGPROSPXSUF_вна ;
+N: NEW-ODD-SYLL-SGSTEMS-LESS-SCHWA-VARIANTS ;
+N:%^A2I NEW-ODD-SYLL-PLVOWELVARIANTS-LESS-PROS ;
+N:%^A2I NEW-EVEN-SYLL-PLPROSPXSUF_ˮмана ;


LEXICON N_ЯЛЭ  !!≈ * __@CODE@__ яля: 18 ProsSg -вна
!! /total=2/
!! яля yalya	ялян’ yalyan°h	яля” yalyaq	ялэ yale
+N: NEW-ODD-SYLL-NO-VOWEL-CHANGE-I2E ;
!EVEN
+N: NEW-VARIANT-EQU_Даремʼ ;
+N: NEW-VARIANT-EQU_Дремʼ ;
+N: NEW-ODD-SYLL-SGSCHWA-VARIANT-STEMS-PRED-ACC/GEN/NOM_дами ;
+N: NEW-ODD-SYLL-SGSCHWA-VARIANT-STEMS-PRED-ACC/GEN/NOM_дми ;
+N: NEW-ODD-SYLL-DU-NOM_Каʼ ;
+N: NEW-EVEN-SYLL-SG-LOC_Кана ;
+N: NEW-ODD-SYLL-SGPROSPXSUF_вна ;
+N: NEW-ODD-SYLL-SGSTEMS-LESS-SCHWA-VARIANTS ;
+N:%^HardFronting NEW-ODD-SYLL-PLVOWELVARIANTS-LESS-PROS ;
+N:%^HardFronting NEW-EVEN-SYLL-PLPROSPXSUF_ˮмана ;

LEXICON N_ХОБ-RUS
+Rus: N_ХОБ ;
LEXICON N_ХОБ  !!≈ * __@CODE@__ хоба:хоба 19 ProsSg -вна
!! Yaml: __xob__
!! /total=25/
!! хоба xoba	хобан’ xoban°h	хоба” xobaq	хоб xob°
+N: NEW-ODD-SYLL-NO-VOWEL-CHANGE-I2E ;
!EVEN
+N: NEW-VARIANT-EQU_Даремʼ ;
+N: NEW-VARIANT-EQU_Дремʼ ;
+N: NEW-ODD-SYLL-SGSCHWA-VARIANT-STEMS-PRED-ACC/GEN/NOM_дами ;
+N: NEW-ODD-SYLL-SGSCHWA-VARIANT-STEMS-PRED-ACC/GEN/NOM_дми ;
+N: NEW-ODD-SYLL-DU-NOM_Каʼ ;
+N: NEW-EVEN-SYLL-SG-LOC_Кана ;
+N: NEW-ODD-SYLL-SGPROSPXSUF_вна ;
+N: NEW-ODD-SYLL-SGSTEMS-LESS-SCHWA-VARIANTS ;
+N:%^VowLoss NEW-ODD-SYLL-PLVOWELVARIANTS-LESS-PROS ;
+N:%^VowLoss NEW-EVEN-SYLL-PLPROSPXSUF_ˮмана ;

LEXICON N_ТЁН  !!≈ * __@CODE@__ тёня:тёня 20 ProsSg -вна
!! Yaml: __tyon__
!! /total=14/
!!тёня tyonya	тёнян’ tyonyan°h	тёня” tyonyaq	тён tyon°
+N: NEW-ODD-SYLL-NO-VOWEL-CHANGE-I2E ;
!EVEN
+N: NEW-VARIANT-EQU_Даремʼ ;
+N: NEW-VARIANT-EQU_Дремʼ ;
+N: NEW-ODD-SYLL-SGSCHWA-VARIANT-STEMS-PRED-ACC/GEN/NOM_дами ;
+N: NEW-ODD-SYLL-SGSCHWA-VARIANT-STEMS-PRED-ACC/GEN/NOM_дми ;
+N: NEW-ODD-SYLL-DU-NOM_Каʼ ;
+N: NEW-EVEN-SYLL-SG-LOC_Кана ;
+N: NEW-ODD-SYLL-SGPROSPXSUF_вна ;
+N: NEW-ODD-SYLL-SGSTEMS-LESS-SCHWA-VARIANTS ;
+N:%^PalLoss%^VowLoss NEW-ODD-SYLL-PLVOWELVARIANTS-LESS-PROS ;
+N:%^PalLoss%^VowLoss NEW-EVEN-SYLL-PLPROSPXSUF_ˮмана ;

LEXICON N_ПИСЬ !!≈ * __@CODE@__ пися: 21 ProsSg -вна
!! /total=10/
!! пися pyísya  писян’ pyísyan°h пися” pyísyaq  пись pyísy°
+N: NEW-ODD-SYLL-NO-VOWEL-CHANGE-I2E ;
!EVEN
+N: NEW-VARIANT-EQU_Даремʼ ;
+N: NEW-VARIANT-EQU_Дремʼ ;
+N: NEW-ODD-SYLL-SGSCHWA-VARIANT-STEMS-PRED-ACC/GEN/NOM_дами ;
+N: NEW-ODD-SYLL-SGSCHWA-VARIANT-STEMS-PRED-ACC/GEN/NOM_дми ;
+N: NEW-ODD-SYLL-DU-NOM_Каʼ ;
+N: NEW-EVEN-SYLL-SG-LOC_Кана ;
+N: NEW-ODD-SYLL-SGPROSPXSUF_вна ;
+N: NEW-ODD-SYLL-SGSTEMS-LESS-SCHWA-VARIANTS ;
+N:%^VowLoss NEW-ODD-SYLL-PLVOWELVARIANTS-LESS-PROS ;
+N:%^VowLoss NEW-EVEN-SYLL-PLPROSPXSUF_ˮмана ;

LEXICON N_ХАСЕВ  !!≈ * __@CODE@__ хасава: 22 ProsSg -вна
!! /total=1/
!! хасава xasawa        хасаван’ xasawan°h      хасава” xasawaq хасев xasyew°
+N: NEW-ODD-SYLL-NO-VOWEL-CHANGE-I2E ;
!EVEN
+N: NEW-VARIANT-EQU_Даремʼ ;
+N: NEW-VARIANT-EQU_Дремʼ ;
+N: NEW-ODD-SYLL-SGSCHWA-VARIANT-STEMS-PRED-ACC/GEN/NOM_дами ;
+N: NEW-ODD-SYLL-SGSCHWA-VARIANT-STEMS-PRED-ACC/GEN/NOM_дми ;
+N: NEW-ODD-SYLL-DU-NOM_Каʼ ;
+N: NEW-EVEN-SYLL-SG-LOC_Кана ;
+N: NEW-ODD-SYLL-SGPROSPXSUF_вна ;
+N: NEW-ODD-SYLL-SGSTEMS-LESS-SCHWA-VARIANTS ;
+N:%^StemVowFronting NEW-ODD-SYLL-PLVOWELVARIANTS-LESS-PROS ;
+N:%^StemVowFronting NEW-EVEN-SYLL-PLPROSPXSUF_ˮмана ;

LEXICON N_ӇАНУ-RUS
+Rus: N_ӇАНУ ; 
LEXICON N_ӇАНУ  !!≈ * __@CODE@__ ӈӑно: 23 ProsSg -вна
!! Yaml: __nano__
!! /total=57/
!! ңӑно ŋəno	ңӑнон’ ŋənon°h	ңӑно” ŋənoq	ңӑну ŋənu
+N: NEW-ODD-SYLL-NO-VOWEL-CHANGE-I2E ;
!EVEN
+N: NEW-VARIANT-EQU_Даремʼ ;
+N: NEW-VARIANT-EQU_Дремʼ ;
+N: NEW-ODD-SYLL-SGSCHWA-VARIANT-STEMS-PRED-ACC/GEN/NOM_дами ;
+N: NEW-ODD-SYLL-SGSCHWA-VARIANT-STEMS-PRED-ACC/GEN/NOM_дми ;
+N: NEW-ODD-SYLL-DU-NOM_Каʼ ;
+N: NEW-EVEN-SYLL-SG-LOC_Кана ;
+N: NEW-ODD-SYLL-SGPROSPXSUF_вна ;
+N: NEW-ODD-SYLL-SGSTEMS-LESS-SCHWA-VARIANTS ;
+N:%^VowRaise NEW-ODD-SYLL-PLVOWELVARIANTS-LESS-PROS ;
+N:%^VowRaise NEW-EVEN-SYLL-PLPROSPXSUF_ˮмана ;

LEXICON N_ЯКЫ  !!≈ * __@CODE@__ якэ: 24 ProsSg -вна
!! /total=4/
!! якэ yake     якэн’ yaken°h   якэ” yakeq      якы yaki
+N: NEW-ODD-SYLL-NO-VOWEL-CHANGE-I2E ;
!EVEN
+N: NEW-VARIANT-EQU_Даремʼ ;
+N: NEW-VARIANT-EQU_Дремʼ ;
+N: NEW-ODD-SYLL-SGSCHWA-VARIANT-STEMS-PRED-ACC/GEN/NOM_дами ;
+N: NEW-ODD-SYLL-SGSCHWA-VARIANT-STEMS-PRED-ACC/GEN/NOM_дми ;
+N: NEW-ODD-SYLL-DU-NOM_Каʼ ;
+N: NEW-EVEN-SYLL-SG-LOC_Кана ;
+N: NEW-ODD-SYLL-SGPROSPXSUF_вна ;
+N: NEW-ODD-SYLL-SGSTEMS-LESS-SCHWA-VARIANTS ;
+N:%^VowRaise NEW-ODD-SYLL-PLVOWELVARIANTS-LESS-PROS ;
+N:%^VowRaise NEW-EVEN-SYLL-PLPROSPXSUF_ˮмана ;

LEXICON N_ӇУВО  !!≈ * __@CODE@__ ӈумʼ:ӈум 25 ProsSg -(м)на
!! Yaml: __yam__
!! /total=3/
!! ңум’ ŋum     ңумд’ ŋumt°h    ңув” ŋuw°q      ңуво ŋuwo
+N:Ӈ1 NEW-ODD-SYLL-NO-VOWEL-CHANGE-I2E ;
!EVEN
+N: NEW-VARIANT-EQU_Даремʼ ;
+N: NEW-VARIANT-EQU_Дремʼ ;
+N:Ӈ1 NEW-ODD-SYLL-SGSCHWA-VARIANT-STEMS-PRED-ACC/GEN/NOM_дами ;
+N:Ӈ1 NEW-ODD-SYLL-SGSCHWA-VARIANT-STEMS-PRED-ACC/GEN/NOM_дми ;
+N:Ӈ1 NEW-ODD-SYLL-DU-NOM_Каʼ ;
+N:Ӈ1 NEW-EVEN-SYLL-SG-LOC_Кана ;
+N:Ӈ1 NEW-ODD-SYLL-SGPROSPXSUF_вна ;
+N:Ӈ1 NEW-ODD-SYLL-SGSTEMS-LESS-SCHWA-VARIANTS ;
+N:ӈо NEW-ODD-SYLL-PLVOWELVARIANTS-LESS-PROS ;
+N:ӈо NEW-EVEN-SYLL-PLPROSPXSUF_ˮмана ;
