src/morphology/stems/nouns.lexc
LEXICON nouns
армия:армия N_ӇОДИ-RUS  "armeija" ;
варӈэ:варӈэ N_ЯКЫ  "varis" ;
вачко:очко N_ӇАНУ-RUS  "piste" ;
вэсако:вэсако N_ӇАНУ  "ukko" ;
газета:газета N_ХОБ-RUS  "sanomalehti" ;
география:география N_ӇОДИ-RUS  "maantiede" ;
государства:государства N_ХОБ-RUS  "valtio" ;
евадаˮма:евадаˮма N_ӇУДИ  "rasvakerros" ;
еня:еня N_ӇОДИ  "öinen vartija" ;
ея:ея N_ПИСЬ  "kodan päällysteenä käytettävä porontalja" ;
заявления:заявления N_ӇОДИ-RUS  "ilmoitus" ;
звания:звания N_ӇОДИ-RUS  "arvo" ;
ирикэ:ирикэ N_ЯКЫ  "isoisä" ;
иӈгыемʼ:иӈгыем N_ӇУВО  "rakeinen lumi" ;
кино:кино N_ӇАНУ-RUS  "elokuvateatteri" ;
конференция:конференция N_ӇОДИ-RUS  "konferenssi" ;
лабараˮма:лабараˮма N_ӇУДИ  "vieremäpaikka" ;
лабя:лабя N_ТЁН  "airo" ;
ламбяха:ламбяха N_МАРАӇГЫ  "nahka ja liha eläimen poskilta" ;
лембя:лебя N_ТЁН  "(airon) lapa" ;
лененя:лененя N_ӇОДИ  "silmäkulma" ;
либярабцо:либярабцо N_ӇАНУ  "perhonen" ;
лорцэ:лорцэ N_ЯКЫ  "kahlaaja" ;
лорцэ:лорцэ N_ЯКЫ  "yksinäinen ruohomätäs kummulla" ;
лыва:лыва N_ХОБ  "kapea ja syvä puro" ;
мадарайбтеˮма:мадарайбтеˮма N_ӇУДИ  "pieni viillos" ;
малака:малака N_МАРАӇГЫ  "maito" ;
мамако:мамако N_ӇАНУ  "äiti" ;
матлава:матлава N_ӇУДИ  "pesupaikka" ;
машина:машина N_ӇУДИ-RUS  "kone" ;
мероприятия:мероприятия N_ӇОДИ-RUS  "tapahtuma" ;
мерця:мерця N_ПИСЬ  "tuuli" ;
мея:мея N_ПИСЬ  "miniä" ;
мирбя:мирбя N_ӇОДИ  "hahmo" ;
мора:мора N_ХОБ  "keväinen tuore poronsarvi" ;
мымʼ:мым N_ӇУВО  "hyötyesine" ;
мэдо:мэдо N_ӇАНУ  "toukka" ;
мяˮяха:мяˮяха N_МАРАӇГЫ  "kodan haju" ;
надамʼ:надам N_ӇУВО  "räkä" ;
нанамʼ:нанам N_ӇУВО  "kalan lima" ;
нараця:нараця N_ӇОДИ  "keväinen kuolleen poron nahka" ;
наря:наря N_ТЁН  "ajoseipään kärki" ;
неда:неда N_ХОБ  "jälki" ;
недбя:недбя N_ТЁН  "ansio" ;
нензо:нензо N_ӇАНУ  "raakanahan sisäpuoli" ;
нея:нея N_ПИСЬ  "täti" ;
нися:нися N_ПИСЬ  "isä" ;
носилава:носилава N_ӇУДИ  "naalinmetsästyspaikka" ;
нумʼ:нум N_ӇУВО  "taivas" ;
нэˮмя:нэˮмя N_ӇОДИ  "avaus" ;
павэ:павэ N_ЯКЫ  "takaraivo" ;
падя:падя N_ТЁН  "sappi" ;
пакласка:пакласка N_МАРАӇГЫ  "leili" ;
папа:папа N_ХОБ  "nuorempi sisko tai veli" ;
парабцо:парабцо N_ӇАНУ  "se, joka voi polttaa" ;
парнэ:парнэ N_ЯКЫ  "noita" ;
парта:парта N_ӇУДИ-RUS  "pulpetti" ;
пахалаˮма:пахалаˮма N_ӇУДИ  "kesyporo joka laitetaan yhteen valjakkoon kesyttämätön poron kanssa" ;
пенсия:пенсия N_ӇОДИ-RUS  "eläke" ;
песня:песня N_ӇОДИ  "tuura" ;
пиˮмя:пиˮмя N_ТЁН  "housut" ;
письмо:письмо N_ӇАНУ-RUS  "kirje" ;
пися:пися N_ПИСЬ  "hiiri" ;
поӈга:поӈга N_ХОБ  "verkko" ;
пударка:пударка N_МАРАӇГЫ  "kanootti" ;
райна:райна N_ӇУДИ-RUS  "puomi" ;
револуция:револуция N_ӇОДИ-RUS  "vallankumous" ;
редакция:редакция N_ӇОДИ-RUS  "toimitus" ;
роза:роза N_ӇУДИ-RUS  "ruusu" ;
садача:задача N_ӇУДИ-RUS  "tehtävä" ;
салˮя:салˮя N_ӇОДИ  "maksu" ;
саля:саля N_ТЁН  "niemi" ;
самлянзимдаˮма:самблянзимдаˮма N_ӇУДИ  "viidesosa" ;
сарва:сарва N_ХОБ  "laki" ;
саӈгомʼ:саӈгом N_ӇУВО  "paino" ;
секунда:секунда N_ӇУДИ-RUS  "sekunti" ;
сея:сея N_ПИСЬ  "kodan etuosa (naisten alue)" ;
сибя:сибя N_ТЁН  "permu" ;
силиӈга:сильга N_МАРАӇГЫ  "paistettu poronrasva?" ;
сиӈгэ:сиӈгэ N_ЯКЫ  "keripukki" ;
сосна:сосна N_ӇУДИ-RUS  "mänty" ;
суˮляко:суˮляко N_ӇАНУ  "vasikka" ;
сярˮма:сярˮма N_ӇУДИ  "köytös" ;
сярцё:сярця N_ӇОДИ  "läpitunkeva huuto" ;
сёнзя:сёнзя N_ПИСЬ  "sisu" ;
тадебя:тадебя N_ТЁН  "shamaani" ;
тарбовка:торбовка N_МАРАӇГЫ  "haulikko" ;
таса:таса N_ХОБ  "kuivaamo" ;
тора:тора N_ХОБ  "matalikko" ;
тукэ:тукэ N_ЯКЫ  "hajuvesi" ;
тына:тына N_ӇУДИ  "nenännipukka" ;
тэдабцо:тэдабцо N_ӇАНУ  "kaiku" ;
тюня:тюня N_ТЁН  "häät" ;
фотография:фотография N_ӇОДИ-RUS  "valokuva" ;
хабтарка:хабтарка N_МАРАӇГЫ  "ajoon koulutettava siitoskyvytön porolehmä" ;
хавопя:хавопя N_ӇОДИ  "metallinen korvakoru" ;
халя:халя N_ЯЛЭ  "kala" ;
хамба:хаба N_ХОБ  "aalto" ;
ханпета:конфета N_ӇУДИ-RUS  "karkki" ;
хасава:хасава N_ХАСЕВ  "mies" ;
холецька:холецька N_МАРАӇГЫ  "rengas" ;
хорова:корова N_ӇУДИ-RUS  "lehmä" ;
хунˮма:хунˮма N_ӇУДИ  "pako" ;
хупейка:хупейка N_МАРАӇГЫ  "kopeekka" ;
хурко:хурко N_ӇАНУ  "köysi" ;
хынумʼ:хынум N_ӇУВО  "rukous" ;
хэмʼ:хэм N_ӇУВО  "veri" ;
чукча:чукча N_ХОБ-RUS  "tšuktši" ;
чукча:сюкча N_ХОБ-RUS  "tšuktši" ;
школа:школа N_ХОБ-RUS  "koulu" ;
школа:аскола N_ХОБ  "koulu" ;
экономика:экономика N_ХОБ-RUS  "talous" ;
экскурсия:экскурсия N_ӇОДИ-RUS  "ekskursio" ;
юдэ:юдэ N_ЯКЫ  "unnenäkö" ;
ютъя:ютъя N_ӇОДИ  "side" ;
яля:яля N_ЯЛЭ  "päivä" ;
ямʼ:ям N_ӇУВО  "meri" ;
япыка:япыка N_МАРАӇГЫ  "viileys" ;
яха:яха N_ЕСИ  "joki" ;
яӈгˮма:яӈгˮма N_ӇУДИ  "eristys" ;
ёнэ:ёнэ N_ЯКЫ  "keskipaikka" ;
ӈая:ӈая N_ПИСЬ  "iho" ;
ӈумʼ:ӈум N_ӇУВО  "ruoho" ;
ӈухуко:ӈухуко N_ӇАНУ  "nukke" ;
